【裁判字號】    99,審訴,2931
【裁判日期】    990830
【裁判案由】    毒品危害防制條例
【裁判全文】
臺灣高雄地方法院刑事判決            99年度審訴字第2931號
公  訴  人  臺灣高雄地方法院檢察署檢察官
被      告  甲○○
上列被告因毒品危害防制條例案件，經檢察官提起公訴（99年度
偵字第21239 號），被告就被訴事實為有罪之陳述，經告知簡式
審判程序之旨，並聽取被告與公訴人之意見後，本院合議庭裁定
由受命法官獨任進行簡式審判程序，本院判決如下：
    主  文
甲○○施用第一級毒品，累犯，處有期徒刑捌月。又施用第一級
毒品，累犯，處有期徒刑捌月。又持有第一級毒品，累犯，處有
期徒刑參月；扣案之第一級毒品海洛因壹包（含包裝袋，驗前淨
重零點零捌伍公克、驗後淨重零點零柒伍公克），沒收銷燬之。
應執行有期徒壹年壹月；扣案之第一級毒品海洛因壹包（含包裝
袋，驗前淨重零點零捌伍公克、驗後淨重零點零柒伍公克），沒
收銷燬之。
    事  實
一、甲○○前於民國87年間，因施用毒品案件，經本院裁定送觀
    察、勒戒後，認有繼續施用毒品之傾向，再裁定令入戒治處
    所施以強制戒治，而於88年11月4 日強制戒治執行完畢，經
    本院以87年度訴字第1437號判處免刑確定。又於90年間，因
    竊盜、施用毒品等案件，經臺灣高等法院高雄分院以91年度
    上易字第46號、本院以90年度訴字第1910號，各判處有期徒
    刑10月、8 月，嗣經裁定定應執行刑有期徒刑1 年4 月；又
    因贓物、施用毒品等案件，經本院以91年度雄簡字第27號、
    91年度訴字第2592號，分別判處有期徒刑6 月、8 月，與前
    述有期徒刑1 年4 月，接續執行於93年11月17日縮短刑期假
    釋出獄。另於假釋期間之94年間，因竊盜案件，經本院以以
    94年度簡字第1845號判處有期徒刑4 月，嗣經裁定減刑為有
    期徒刑2 月確定；復因施用毒品、竊盜等案件，經臺灣高等
    法院高雄分院以94年度上訴字第1497號、本院以94年度易字
    第990 號，各判處有期徒刑1 年6 月、7 月，嗣經裁定減刑
    為有期徒刑9 月、3 月15日，且定應執行刑有期徒刑1 年，
    與前述有期徒刑2 月接續執行，並撤銷假釋接續執行殘刑有
    期徒刑6 月3 日，並於96年9 月3 日縮短刑期執行完畢。詎
    甲○○仍不知悔改，分別基於施用第一級毒品之犯意，於下
    列時間、地點，分別施用第一級毒品海洛因與持有第一級毒
    品海洛因，經警查獲：
  (一)99年3 月25日晚間8 時許，在其位於高雄市○○區○○路52
    8 巷8 號住處內，以將第一級毒品海洛因摻入香菸後，吸食
    含有海洛因成分煙氣之方式，施用第一級毒品海洛因1 次，
    而於99年3 月26日晚間8 時許，因其為毒品列管人口，經警
    通知到場，經徵得其同意採尿送驗結果呈嗎啡、可待因陽性
    反應。
  (二)99年5 月27日某時許，在其前揭住處，以前述摻入香菸吸食
    煙氣之方式，施用第一級毒品海洛因1 次。另基於持有第一
    級毒品之犯意，於99年5 月30日下午1 時30分許，在高雄市
    ○鎮區○○路與保泰路口前，以新臺幣（下同）500 元之代
    價，向某真實姓名、年籍均不詳綽號「阿忠」之成年男子，
    購買第一級毒品海洛因1 包（驗前淨重0.085 公克、驗後淨
    重0.075 公克），經該綽號「阿忠」之男子交付予其收受而
    持有之。嗣於同日下午2 時15分許，在高雄市○○區○○路
    ，為警查獲，經徵得其同意採尿送驗結果呈嗎啡、可待因陽
    性反應，並扣得甲○○所持有而尚未及施用之上述第一級毒
    品海洛因1 包，始獲上情。
二、案經高雄市政府警察局小港分局、高雄市政府警察局分別移
    送臺灣高雄地方法院檢察署檢察官偵查起訴。
    理  由
一、本件被告甲○○所犯均係死刑、無期徒刑、最輕本刑為3 年
    以上有期徒刑以外之罪，其於準備程序中就被訴事實為有罪
    之陳述，經本院告知簡式審判程序之旨，並聽取公訴人及被
    告意見後，合議庭裁定由受命法官獨任進行簡式審判程序，
    合先敘明。
二、訊據被告對於上揭時、地，分別施用第一級毒品海洛因2 次
    ，及向綽號「阿忠」之男子購買而持有第一級毒品海洛因之
    犯罪事實，均坦承不諱；而被告先後2 次為警查獲所採之尿
    液檢體，均送高雄立市凱旋醫院以酵素免疫分析法及氣相層
    析質譜儀法檢驗結果，均呈現嗎啡、可待因陽性反應，此有
    高雄市立凱旋醫院99年4 月15日濫用藥物尿液檢驗報告暨列
    管毒品人口尿液檢體採集送驗紀錄表（檢體編號：VＺ000000
    00000 號）、高雄市立凱旋醫院99年6 月17日濫用藥物尿液
    檢驗報告暨高雄市政府警察局保安警察大隊黎明中隊偵辦毒
    品危害防制條例嫌疑人尿液採證代碼對照表（代碼：L 專-9
    9435號）各1 份附卷可稽；且扣案之白色粉末1 包，經送高
    雄市立凱旋醫院鑑驗之結果，確含有第一級毒品海洛因成分
    無訛（驗前淨重0.085 公克、驗後淨重0.075 公克），有該
    醫院99年7 月6 日濫用藥物成品檢驗鑑定書1 份在卷可佐，
    是被告上揭施用第一級毒品2 次，以及持有第一級毒品之犯
    行，均堪認定，應予依法論科。
三、核被告所為，均係犯毒品危害防制條例第10條第1 項之施用
    第一級毒品罪，以及犯同條例第11條第1 項之持有第一級毒
    品罪。被告於施用第一級毒品前之先後2 次持有第一級毒品
    之低度行為，均應為其後施用第一級毒品之高度行為所吸收
    ，故不另論該部分之持有毒品罪。惟被告於99年5 月30日下
    午1 時30分許，向綽號「阿忠」之男子購買第一級毒品海洛
    因之行為，係發生在被告於99年5 月27日施用第一級毒品之
    後，是被告前揭2 次施用第一級毒品之犯行，與被告事後向
    該綽號「阿忠」之男子購買而持有第一級毒品之犯行，犯意
    各別，而應予分論併罰。被告前因竊盜、施用毒品等案件，
    經法院分別判處有期徒刑1 年4 月、6 月、8 月，三案接續
    執行，而於93年11月17日縮短刑期假釋出獄，嗣因竊盜、施
    用毒品等案件，經法院分別判處有期徒刑4 月（嗣經裁定減
    刑為有期徒刑2 月）、1 年6 月、7 月（後二罪經裁定減刑
    且定應執行刑有期徒刑1 年），而撤銷假釋，接續執行殘刑
    有期徒刑6 月3 日，並於96年9 月3 日執行完畢，有臺灣高
    等法院被告前案紀錄表1 份在卷可佐，是被告於有期徒刑執
    行完畢後，5 年內故意再犯本件有期徒刑以上之3 罪，均為
    累犯，均應依法加重其刑。本院審酌被告前因施用毒品案件
    ，經觀察、勒戒及強制戒治程序，由檢察官不起訴處分，再
    因施用毒品案件，經法院判刑確定並執行完畢後，仍不知悛
    悔，再次為本件2 次施用第一級毒品與持有第一級毒品之犯
    行，自戕其身，顯然缺乏戒絕毒品之決心，惟念及被告坦承
    2 次施用第一級毒品與持有第一級毒品之犯罪事實，且其持
    有第一級毒品之數量不多，其2 次施用第一級毒品之行為，
    則均未害及他人，並斟酌被告之犯罪動機、手段、持有海洛
    因毒品數量以及被告之智識程度等一切情狀，分別量處如主
    文所示之刑，並定應執行刑如主文所示。扣案之白色粉末1
    包，業經高雄市立凱旋醫院鑑驗係屬第一級毒品海洛因無訛
    ，已如前述，而包裝袋與其上殘留之毒品，已難以分析剝離
    ，應依毒品危害防制條例第18條第1 項前段規定，不問屬於
    犯人與否，併宣告沒收銷燬之，至於送鑑耗損之海洛因粉末
    ，既已滅失，自無庸再予宣告沒收銷燬之必要。
據上論斷，應依刑事訴訟法第273 條之1 第1 項、第299 條第1
項前段，毒品危害防制條例第10條第1 項、第11條第1 項、第18
條第1 項前段，刑法第11條、第47條第1 項、51條第5 款，判決
如主文。
本案經檢察官杜妍慧到庭執行職務。
中    華    民    國    99    年    8     月    30    日
                  刑事第十庭  法  官  高增泓
以上正本證明與原本無異。
如不服本判決，應於收受送達後10日內向本院提出上訴書狀。
中    華    民    國    99    年    8     月    30    日
                              書記官  王淑娟
附錄本判決論罪科刑法條全文：
毒品危害防制條例第10條
施用第一級毒品者，處6月以上5年以下有期徒刑。
施用第二級毒品者，處3年以下有期徒刑。

司法院資訊處製作；財團法人民間司法改革基金會備份。
